臺灣橋頭地方法院民事判決
110年度橋簡字第1202號
原      告  楊涵羽  
訴訟代理人  許淑琴律師
            馬健嘉律師
            洪誌謙律師
被      告  林盈君  

訴訟代理人  林怡廷律師
上列當事人間請求損害賠償事件，本院於民國111年6月30日言詞
辯論終結，判決如下：
    主      文
被告應給付原告新臺幣15萬元，及自民國111年1月14日起至清償
日止，按週年利率百分之5計算之利息。
原告其餘之訴駁回。
訴訟費用由被告負擔2分之1，餘由原告負擔。
本判決得假執行。但被告如以新臺幣15萬元為原告預供擔保，得
免為假執行。
    事實及理由
一、按訴狀送達後，原告不得將原訴變更或追加他訴。但擴張或
    減縮應受判決事項之聲明者，不在此限；原告於判決確定前
    ，得撤回訴之全部或一部。但被告已為本案之言詞辯論者，
    應得其同意，民事訴訟法第255條第1項第3款、第262條第1
    項前段分別定有明文。原告起訴時請求「被告乙○○、甲○○應
    連帶給付原告新臺幣（下同）500,000元，及自起訴狀繕本
    送達被告之翌日起至清償日止，按年息百分之5計算之利息
    。」；嗣經原告與訴外人乙○○（下稱乙○○）於另案訴訟中達
    成調解，取得原告諒解，原告並於民國（下同）111年2月24
    日具狀撤回乙○○部分起訴，又於111年3月24日當庭更正聲明
    為：「被告應給付原告500,000元，及自起訴狀繕本送達被
    告之日翌日起至清償日止，按年息百分之5計算之利息。」
    ，此核屬撤回訴之一部及擴張應受判決事項聲明，核與前揭
    規定相符，均應予准許。　　
二、原告主張：原告與乙○○於99年7月12日結婚，婚後育有2名子
    女。被告於108年間與乙○○相識後，便常常以進修、討論作
    業為由出入原告與乙○○之家中，且明知乙○○為有配偶之人，
    竟仍與乙○○發展出超越一般友誼的關係，利用進修、職務之
    便而有交往、多次同居一室及發生性行為之情事，已逾越一
    般社會通念下男女交往分際，原告於110年10月15日進入乙○
    ○位於住家之辦公室時，甚至親眼見到乙○○在被告身邊只穿
    一件內褲，下體還是勃起狀態，被告侵害原告之配偶權甚明
    ，並致原告精神痛苦萬分，經診斷患有混合焦慮及憂鬱情緒
    的適應障礙症、急性壓力反應、適應性失眠症等病症。爰依
    民法第184條第1項、民法第185條第1項前段、第195條第1項
    ，請求被告負損害賠償責任等語，並聲明：被告應給付原告
    50萬元，及自起訴狀繕本送達翌日起至清償日止，按週年利
    率5％計算之利息。
三、被告則以：被告確曾與原告之配偶乙○○於108年12月起交往
    ，但被告並未與乙○○在外同居，被告迄今仍與父母同住，乙
    ○○與原告婚姻存續期間，也都共同居住，被告對於交往期間
    曾和乙○○發生性行為並不否認，但被告經過此事，已深知悔
    悟，且被告目前仍為大學生，需仰賴母親資助生活費用，無
    法負擔高額之賠償，又乙○○與原告訴訟上調解離婚時，乙○○
    同意賠償原告50萬元，原告已獲得足夠補償等語資為抗辯。
    並聲明：原告之訴駁回。
四、本院得心證之理由
　㈠經查，原告與乙○○於99年7月12日結婚，婚後育有二名子女，
    被告明知乙○○為有配偶之人，於108年間與乙○○交往且發生
    性行為，原告與乙○○於111年2月22日經臺灣少年及家事法院
    以111年度家調字第138號、111年度家非調字第381號等離婚
    調解成立等情，有原告提出之戶籍謄本、與乙○○之對話錄音
    譯文、乙○○之陳述書為證（見本院卷第15至23、71頁），且
    為兩造所不爭執，並經本院依職權調取上開家事案件卷宗，
    核閱無訛，堪信為實。至原告雖主張被告與乙○○交往期間多
    次同居之情，並舉乙○○於本院111年2月17日審理中之陳述為
    證（見本院卷第66頁），惟為被告否認，辯稱：乙○○將其與
    原告住處之1、2樓作為辦公室使用，且雇用被告，被告與乙
    ○○雖共處在該辦公室，然並無任何不正當之互動情形等語。
    據證人乙○○於本院審理中證稱：我和被告於108年開始交往
    至109年8月間，交往中曾發生3次性行為，地點在汽車旅館
    。我與原告住處為4層樓之透天，1、2樓是我辦公地方，我
    和被告不曾在我辦公地方發生性行為，我也未與被告同居在
    外面等語（見本院卷第138至141頁），可知乙○○並未與被告
    同居在外，且2人尚有工作上之往來，並非純為男女交往。
    再者，觀之乙○○於111年2月17日於本院中之陳述，對於法官
    詢問「對於原告主張被告2人於108年起有交往、多次同居一
    事、及發生性行為，被告是否爭執?」之問題，乙○○僅概略
    回答「是」，並未詳細描述細節，難據此認定被告確實與乙
    ○○多次同居，且有逾越分際之舉止，原告又未能提出其他證
    據佐證，此部分主張，難以採信。
  ㈡按因故意或過失，不法侵害他人之權利者，負損害賠償責任
    。故意以背於善良風俗之方法，加損害於他人者亦同。不法
    侵害他人之身體、健康、名譽、自由、信用、隱私、貞操，
    或不法侵害其他人格法益而情節重大者，被害人雖非財產上
    之損害，亦得請求賠償相當之金額。前二項規定，於不法侵
    害他人基於父、母、子、女或配偶關係之身分法益而情節重
    大者，準用之，民法第184條第1項及民法第195條第1項、第
    3項分別定有明文。又婚姻關係係以夫妻共同生活為目的，
    配偶間自應互相協力保持共同生活之圓滿、安全及幸福，故
    夫妻間互守純潔、誠實，乃係確保共同生活之圓滿、安全及
    幸福之必要條件。配偶之一方與第三人通姦，則已污染婚姻
    之純潔，自足以破壞夫妻間之共同生活，而侵害他方基於配
    偶關係之配偶身分法益。據此，第三人與配偶之一方相姦，
    亦係不法侵害他方基於配偶關係之配偶身分法益，自應構成
    侵權行為。本件被告於原告與乙○○婚姻關係存續期間，明知
    乙○○為原告之配偶，猶與乙○○交往、甚而發生性行為，自屬
    故意違背善良風俗破壞原告與乙○○夫妻間之共同生活之圓滿
    安全及幸福利益，而不法侵害原告基於配偶關係之配偶身分
    法益，且衡諸一般社會觀念，堪認侵害之情節重大，足令原
    告受有精神上之莫大痛苦。則原告依前揭侵權行為之法律關
    係，請求被告賠償非財產上損害，自屬有據。
  ㈢末按慰撫金之賠償須以人格權遭遇侵害，使精神上受有痛苦
    為必要，其核給之標準固與財產上損害之計算不同，然非不
    可斟酌雙方身分資力與加害程度，及其他各種情形核定相當
    之數額（參最高法院51年度台上字第223號判例意旨）。本
    件原告因被告上開行為侵害原告之配偶權，精神上自受有痛
    苦，又本院依稅務電子閘門財產所得調件明細資料、個人戶
    籍等資料，審酌兩造上開身分資力狀況，並考量被告明知乙
    ○○為有配偶之人，仍與之為男女間交往、且發生性行為，其
    對原告婚姻生活之圓滿、安全、幸福所造成之破壞程度，及
    原告因婚姻生活受侵害、精神上所受痛苦之程度，自屬非輕
    ，並參酌兩造於卷內陳述之身分地位、職業、教育程度及經
    濟能力、原告與乙○○於上開家事案件訴訟中達成調解之條款
    等一切情狀，認原告請求被告給付精神慰撫金50萬元，尚屬
    過高，應以15萬元範圍內之請求為適當。逾此部分之請求，
    為無理由，應予駁回。　　
  ㈣末按給付無確定期限者，債務人於債權人得請求給付時，經
    其催告而未為給付，自受催告時起，負遲延責任；其經債權
    人起訴而送達訴狀，或依督促程序送達支付命令，或為其他
    相類之行為者，與催告有同一之效力；又遲延之債務，以支
    付金錢為標的者，債權人得請求依法定利率計算之遲延利息
    ；應付利息之債務，其利率未經約定，亦無法律可據者，週
    年利率為百分之5，民法第229條第2項、第233條第1項前段
    及第203條分別定有明文。查本件起訴狀繕本已於111年1月1
    3日送達被告（見本院卷第45頁送達證書），則原告請求被
    告應自起訴狀繕本繕本送達翌日即111年1月14日起至清償日
    止，按週年利率5％計算之遲延利息，亦屬有據。
四、綜上所述，本件原告依侵權行為之法律關係，請求被告給付
    15萬元，及自111年1月14日起至清償日止，按週年利率5％計
    算之利息，為有理由，應予准許。
五、本件事證已臻明確，兩造其餘攻擊防禦方法及所提之證據，
    經本院審酌後認與結果不生影響，爰不一一論述，附此敘明
    。
六、本件原告勝訴部分，係就民事訴訟法第427條適用簡易程序
    所為被告敗訴之判決，依同法第389條第1項第3款規定，應
    依職權宣告假執行。並依同法第392條第2項規定，依職權宣
    告被告於預供擔保後，得免為假執行。　　
七、訴訟費用之負擔：民事訴訟法第79條。
中　　華　　民　　國　　111 　年　　7 　　月　　15　　日
    　　　　　　　橋頭簡易庭　法　　　官  郭育秀
以上正本係照原本作成。
如不服本判決，應於送達後20日內，向本院提出上訴狀並表明上
訴理由，如於本判決宣示後送達前提起上訴者，應於判決送達後
20日內補提上訴理由書（須附繕本）。
中　　華　　民　　國　　111 　年　　7 　　月　　15　　日
      　　　　　　　　　　　　書　記　官  塗蕙如